【裁判字號】    89,易,1528
【裁判日期】    890929
【裁判案由】    恐嚇取財
【裁判全文】
臺灣臺南地方法院刑事判決                        八十九年度易字第一五二八號
    公  訴  人  臺灣台南地方法院檢察署檢察官
    被      告  甲○○
    選任辯護人  賴鴻鳴
                林錫恩
                黃俊達
右列被告因恐嚇取財案件，經檢察官提起公訴（八十九年度偵緝字第三八五號），本
院判決如左：
    主  文
甲○○意圖為自己不法之所有，以恐嚇使人將本人之物交付未遂，累犯，處有期徒刑
壹年柒月。
    事  實
一、甲○○曾於民國八十一年間因賭博案件，經本院判處有期徒刑五月確定，而於八
    十一年三月五日執行完畢。仍不知悔改，復意圖為自己不法之所有，於八十五年
    三月間某日，駕駛一部黑色ＢＭＷ廠牌自用小客車，至台南縣白河鎮○○街三十
    一號丙○○住處，以原與其同住於台南縣東山鄉東原村，當時正因殺人、擄人勒
    贖、違反槍砲彈藥刀械管制條例、違反肅清煙毒條例等案件通緝中之詹龍欄名義
    ，持一紙寫有丙○○、乙○○、丁○○三人名字之字條，向丙○○、郭溪南表示
    伊老大詹龍欄因犯重案通緝中手頭不便，叫伊代向三人各借新台幣二百萬元，並
    以：「要作內行人，否則彼此都不好看！」、「最好是借啦！不借也不要緊。」
    （台語）等語恫嚇丙○○、乙○○。丙○○、乙○○因居住於台南縣白河、東山
    地區，素知設籍台南縣東山鄉之詹龍欄為在逃之槍擊要犯，甲○○則係當時之東
    山鄉鄉民代表，與同為東原村人之詹龍欄素有淵源，因而心生畏怖。惟因丙○○
    、郭溪南避居他處而不遂。
二、案經台南縣警察局報請台灣台南地方法院檢察署檢察官偵查起訴。
    理  由
一、訊據被告甲○○矢口否認有右揭犯行。辯稱：與詹龍欄只是同鄉，和詹龍欄之弟
    詹龍洲同為東山鄉鄉民代表，伊退伍時詹龍欄已因通緝離鄉，只是看電視知道詹
    龍欄因案通緝中，並未以詹龍欄名義向丙○○等人借款云云。經查：右揭事實業
    據被害人丙○○、乙○○分別於警訊及偵查中指證明確，互核相符。被告甲○○
    亦陳稱與丙○○、乙○○均係好朋友，並無過節，是丙○○、乙○○當無故為誣
    陷之理。又本案係因台南縣警察局白河分局通知丙○○、乙○○至該局制作偵訊
    筆錄，並非渠等二人主動報案，已據丙○○於審理時陳述在卷，故而於案發年餘
    後始有本案之偵辦，併予敘明。至丙○○嗣於本院審理中否認被告有對其恐嚇取
    財之行為，顯為畏懼被告事後報復之心理，應可理解。又詹龍欄因殺人及涉嫌擄
    人勒贖、違反槍砲彈藥刀械管制條例、肅清煙毒條例等案件經通緝中，有台灣台
    南地方法院檢察署刑案資料查註紀錄表在卷可稽。媒體就其係重大刑案之通緝要
    犯時有報導，且被害人丙○○、乙○○均居住於台南縣白河、東山地區，均知悉
    詹龍欄之犯罪事跡。被告以詹龍欄名義向被害人表示借款，並揚稱：「最好是借
    啦！不借也不要緊。」等語。其所為客觀上已足令被害人心生畏佈，被告所辯，
    不足採信，本件事證已臻明確，被告犯行詢堪認定。
二、核被告意圖為自己不法之所有，以恐嚇使人將本人之物交付未遂，所為係犯刑法
    第三百四十六條第三項、第一項之罪。被告已著手於上開犯罪行為之實行而不遂
    ，為未遂犯，依刑法第二十六條規定按既遂犯之刑度減輕之。其以一行為同時恐
    嚇被害人丙○○、乙○○二人，侵害二個不同法益，為想像競合犯，應從一重處
    斷。又被告前於八十一年間，因犯賭博罪，經本院判處有期徒刑五月確定，而於
    八十一年三月五日執行完畢，有台灣台南地方法院檢察署刑案資料查註紀錄表在
    卷可按，其於五年之內再犯本件有期徒刑以上之罪，為累犯，應依法加重其刑。
    爰依法先加後減之。審酌被告當時為鄉民代表，竟藉槍擊要犯名義恐嚇取財，所
    為嚴重危害民眾生命、財產之安全，犯罪後飾詞卸責，毫無悔意等一切情狀，量
    處如主文所示之刑。被告所有供犯罪所用之上開字條一紙，因已滅失不存在，爰
    不另為沒收之諭知，併此明。
據上論斷，應依刑事訴訟法第二百九十九條第一項前段，刑法第三百四十六條第三項
、第一項、第二十六條前段、第四十七條、第五十五條，罰金罰鍰提高標準條例第一
條前段，判決如主文。
本案經檢察官盧駿道到庭執行職務。
中      華      民      國      八十九      年    九    月    二十九    日
                              臺灣臺南地方法院刑事第三庭
                                      法  官  吳孟良
右正本證明與原本無異。
如不服本判決，應於送達後十日內，向本院提出上訴狀。
                                      書記官  陳金堂
中      華      民      國      八十九      年    九    月    二十九    日
附錄本案論罪科刑法條全文：
刑法第三百四十六條第一項：意圖為自己或第三人不法之所有，以恐嚇使人將本人之
                          財物交付者，處六月以上、五年以下有期徒刑，得併科
                          一千元以下罰金。
                  第三項：前二項之未遂犯罰之。


司法院資訊處製作；財團法人民間司法改革基金會備份。
